臺灣高雄地方法院刑事判決　　　　　　 100年度交易字第68號
公　訴　人　臺灣高雄地方法院檢察署檢察官
被　　　告　凌婉真
選任辯護人　凌進源律師
上列被告因過失傷害案件，經檢察官提起公訴（100 年度偵字第
2898號），本院判決如下：
    主  文
凌婉真犯過失傷害罪，處拘役伍拾日，如易科罰金，以新臺幣壹
仟元折算壹日。緩刑貳年，緩刑期間應向檢察官指定之政府機關
、政府機構、行政法人、社區或其他符合公益目的之機構或團體
，提供陸拾小時之義務勞務，並接受法治及認知教育共貳場次。
緩刑期間付保護管束。
    事  實
一、凌婉真領有普通重型機車駕駛執照，其於民國99年4 月22日
    晚間9 時10分許，騎乘車牌號碼M6Z-291 號普通重型機車，
    在高雄縣橋頭鄉（已改制為高雄市橋頭區，下同）新興路15
    號前，以由西向東之方向行進，適有孫琮淵騎乘SZ7-982 號
    輕型機車亦沿同方向行進於凌婉真前方，凌婉真原應注意超
    車時需保持適當之間隔，依當時天候晴、夜間有照明光線、
    道路為乾燥無缺陷之柏油路面，道路無障礙物、視距良好等
    情，亦無不能注意之情況，竟於超車時疏未與孫琮淵所騎乘
    之車輛保持適當間隔，而擦撞孫琮淵之車輛，致孫琮淵人車
    倒地，受有左臉頰挫傷併皮下瘀腫、左側胸部挫傷、左肘部
    裂傷併急性發炎、左膝部挫傷等傷害。凌婉真於肇事後，因
    亦受有傷害而至醫院就醫，處理人員前往醫院處理時，凌婉
    真在場，並當場承認為肇事人。
二、案經被害人孫琮淵訴由原高雄縣政府警察局岡山分局（已改
    制為高雄市政府警察局岡山分局）報告臺灣高雄地方法院檢
    察署檢察官偵查起訴。
    理  由
一、訊據被告凌婉真對於上開事實坦承不諱（院二卷第77頁），
    並經證人即告訴人孫琮淵到庭證述明確（院二卷第28至33頁
    ），另據證人即高雄市政府警察局交通警察隊岡山分隊員警
    鍾志明、證人即為孫琮淵拍攝傷勢照片之吳冠嫻結證綦詳（
    院二卷第67至69頁；第62至65頁），亦與道路交通事故現場
    圖（偵卷第11頁）、道路交通事故調查報告表(一)、(二)（偵卷
    第12、13頁）、照片18張（偵卷第14至16頁）及孫琮淵提出
    由吳冠嫻拍攝之照片3 張（偵卷第36至38頁）相符，足認被
    告前開任意性自白與事實相符，被告犯行堪予認定，應依法
    論罪科刑。
二、核被告凌婉真所為，係犯刑法第284 條第1 項前段之過失傷
    害罪。被告在肇事後犯罪未被發覺前，向到醫院處理之警員
    供承肇事，自首並接受裁判一節，有高雄縣政府警察局道路
    交通事故肇事人自首情形紀錄表（偵卷第20頁）附卷可參，
    爰依刑法第62條前段規定減輕其刑。爰審酌被告應注意超車
    時保持適當之間隔，竟疏未注意及此，貿然超車，肇生車禍
    事故，告訴人因此受有前開傷害，被告於犯後雖承認其就車
    禍發生有過失，然辯稱告訴人並未受傷，於本院傳訊告訴人
    孫琮淵、被告之父凌東欽、處理車禍之員警鐘志明、為孫琮
    淵拍攝傷勢照片之吳冠嫻為證人後，方稱事故發生後有看到
    孫琮淵受傷情形，而承認犯行，其迄今尚未與告訴人達成和
    解，而以被告生活狀況及智識程度而言，其自稱尚在就學、
    家境勉持，其並無刑事前科，此品行資料有臺灣高等法院被
    告前案紀錄表1 份可查，並審酌告訴人所受傷害程度等一切
    情狀，量處如主文所示之刑，並諭知易科罰金之折算標準。
    又被告未曾受有期徒刑以上刑之宣告，此有前開臺灣高等法
    院被告前案紀錄表在卷可稽，本院考量被告於事發時方滿18
    歲，現今亦尚未成年，於民事法上尚無獨立與告訴人和解之
    能力，尚難將被告未與告訴人達成和解之原因完全歸咎於被
    告本人，而如對被告執行上開宣告刑，可能造成短期自由刑
    之流弊，亦可能因被告欲易科罰金而削弱其對告訴人賠償之
    能力，反不利於告訴人之獲償，本院綜合上情，併諭知被告
    緩刑2 年，另命被告為如主文所示之事項，以期被告能藉此
    記取教訓，更加尊重他人權益，另依刑法第93條第1 項第2
    款規定付保護管束。
據上論斷，應依刑事訴訟法第299 條第1 項前段，刑法第284 條
第1 項前段、第62條、第41條第1 項前段、第74條第1 項第1 款
、第2 項第5 款、第8 款、第93條第1 項第2 款，刑法施行法第
1 條之1 第1 項、第2 項前段，判決如主文。
本案經檢察官吳美齡到庭執行職務。
中    華    民    國   100    年    10    月    31    日
                  刑事第二十庭  法  官  蔡書瑜
以上正本證明與原本無異。
如不服本判決應於收受送達後10日內向本院提出上訴書狀，並應
敘述具體理由；如未敘述上訴理由者，應於上訴期間屆滿後20日
內向本院補提理由書（均須按他造當事人之人數附繕本）「切勿
逕送上級法院」。
中    華    民    國   100    年    10    月    31    日
                                書記官  林玉珊
附錄：論罪法條
中華民國刑法第284條第1項
因過失傷害人者，處6 月以下有期徒刑、拘役或5 百元以下罰金
，致重傷者，處1 年以下有期徒刑、拘役或5 百元以下罰金。